臺灣桃園地方法院民事裁定
111年度勞執字第53號
聲  請  人  黃嚴嬉  
相  對  人  戴念梓即懷寧醫院  

上列當事人間聲請裁定准予強制執行事件，本院裁定如下：
    主  文
桃園市群眾服務協會於民國一百一十一年七月二十日勞資爭議調
解紀錄，調解方案第（四）項，關於相對人同意給付新臺幣玖萬
柒仟柒佰貳拾貳元予聲請人部分，准予強制執行。
聲請程序費用新臺幣伍佰元由相對人負擔。 
    理  由
一、按勞資爭議經調解成立或仲裁者，依其內容當事人一方負私
    法上給付之義務，而不履行其義務時，他方當事人得向該管
    法院聲請裁定強制執行並暫免繳裁判費；有下列各款情形之
    一者，法院應駁回其強制執行裁定之聲請：「（一）調解內
    容或仲裁判斷，係使勞資爭議當事人為法律上所禁止之行為
    。（二）調解內容或仲裁判斷，與爭議標的顯屬無關或性質
    不適於強制執行。（三）依其他法律不得為強制執行。」，
    勞資爭議處理法第59條第1 項前段及第60條分別定有明文。
二、聲請意旨略以：兩造間之勞資爭議事件於民國111 年7月20
    日經桃園市群眾服務協會調解成立，相對人同意依調解方案
    第（四）項所載，給付聲請人民國111年4、5、6月工資新臺
    幣（下同）65,282元，並於同年8月15日匯入聲請人原薪資
    帳戶；另給付資遣費106,606元，並自111年10月5日起至112
    年9月5日止分12期給付，每期8,884元，並於每期到期前匯
    入聲請人原薪資帳戶，有一期未如期給付，視同全部到期。
    惟相對人就資遣費部分僅於111年10月5日給付8,884元，並
    未依約定給付剩餘款項。爰依法就相對人未給付款項97,722
    元（計算式：106606元－8884元＝97722元），聲請本院裁定
    准予強制執行。
三、經查，聲請人之上開主張，業據其提出111 年7月20日之桃
    園市群眾服務協會勞資爭議調解紀錄為證，並有桃園市政府
    勞動局111 年11月28日桃勞資字第1110093224號函檢附兩造
    間111年7月20日勞資爭議調解記錄及其相關資料等件到院供
    參，堪認屬實。又本件調解方案核無法定不應准許強制執行
    之情形，聲請人聲請本院裁定就相對人上開未履行之97,722
    元部分得為強制執行，於法有據，應予准許。
四、本件係因財產權關係為聲請，其標的之金額為10萬元以下，
    按非訟事件法第13條第1 款規定，應徵收費用500 元，依首
    揭規定聲請人雖暫免繳納，惟依法應由關係人負擔費用者，
    法院裁定命關係人負擔時，應一併確定其數額，乃裁定如主
    文第2 項所示。
五、爰依勞資爭議處理法第59條第1 項前段，非訟事件法第21條
    第2 項、第24條第1 項規定，裁定如主文。 
中　　華　　民　　國　　111 　年　　11　　月　　30　　日
                  民事勞動法庭    法　官　姚葦嵐
以上正本係照原本作成
如對本裁定抗告，應於收受裁定正本送達後10日內向本院提出抗
告狀，並繳納抗告裁判費新臺幣1,000 元。
中　　華　　民　　國　　111 　年　　11　　月　　30　　日
                                  書記官　賴昱廷